臺灣高等法院高雄分院刑事判決　　　　94年度上訴字第1350號
上　訴　人　臺灣屏東地方法院檢察署檢察官
被　　　告　甲○○
上列上訴人因被告違反毒品危害防制條例案件，不服臺灣屏東地
方法院94年度訴字第436 號中華民國94年8月4日第一審判決（
起訴案號：臺灣屏東地方法院檢察署94年度毒偵字第354 號），
提起上訴，本院判決如下：
    主  文
原判決撤銷。
甲○○連續施用第一級毒品，處有期徒刑拾壹月，扣案之第一級
毒品海洛因貳包（含袋重拾肆點陸貳公克）沒收銷燬；又連續施
用第二級毒品，處有期徒刑伍月，扣案之第二級毒品甲基安非他
命貳拾陸包（毛重貳拾貳點陸公克）沒收銷燬。應執行有期徒刑
壹年貳月，扣案之第一級毒品海洛因貳包（含袋重拾肆點陸貳公
克）、第二級毒品甲基安非他命貳拾陸包（毛重貳拾貳點陸公克
）均沒收銷燬。
    事  實
一、甲○○前因施用毒品案件，經法院裁定送強制戒治，並於92
    年9 月22日經執行完畢釋放後，由臺灣高雄地方法院檢察署
    檢察官於民國92年12月4 日以92年度戒毒偵字第1033號為不
    起訴處分確定。其仍不思戒除惡習，復於5 年內基於施用第
    一級毒品海洛因之概括犯意，自93年11月底某日起至94年5
    月22日22時許止，連續在其屏東縣鹽埔鄉○○村○○街3 號
    住處或屏東縣長治鄉○○路256 號等處，以將海洛因摻入香
    菸吸食之方式，施用第一級毒品海洛因多次；且另基於施用
    第二級毒品甲基安非他命之概括犯意，自93年年6 月間某日
    起至94年5 月22日22時許止，連續在前開處所，以玻璃燒烤
    之方式，施用第二級毒品甲基安非他命多次。嗣為警於（一
    ）94年1 月12日12時許，在屏東市○○路優生婦產科前，為
    警查獲其所有第一級毒品海洛因1 包（含袋重0.52公克）及
    第二級毒品甲基安非他命4 小包（毛重3.1 公克）而扣案，
    且經其同意採尿送驗後，其尿液呈嗎啡、甲基安非他命陽性
    反應；（二）94年1 月30日7 時許，在屏東縣長治鄉○○路
    256 號查獲，並扣得海洛因1 包（含袋重14.1公克）及甲基
    安非他命22小包（毛重19.5公克）；（三）94年2 月3 日14
    時50分許，在屏東縣竹田鄉運動公園及屏東監獄前查獲。（
    四）94年5 月24日15時許，經警持強制採驗尿液許可書將甲
    ○○帶回屏東縣警察局里港分局採尿送驗而查獲。
二、案經屏東縣警察局報請台灣屏東地方法院檢察署檢察官偵查
    起訴。
       理  由
一、以上連續施用第一、二級毒品之犯罪事實，業經被告甲○○
    於、警詢、原審審理時供承不諱，復有前開查獲物品扣案可
    參，且被告於前述（一）期日經員警所採集之尿液，經送驗
    結果，呈嗎啡、甲基安非他命陽性反應，有屏東縣衛生局94
    年1 月17日屏縣衛檢六字第940013號煙毒及麻醉藥品類委託
    檢驗結果通知書1 紙在卷可稽；另於前述（二）、（三）期
    日為員警所採集之尿液，經送驗結果，呈甲基安非他命、可
    待因及嗎啡陽性反應，分別有臺灣檢驗科技股份有限公司94
    年2 月17日、94年3 月1 日濫用藥物尿液檢驗報告各1 紙附
    卷可憑；（四）期日經警採尿送驗結果，亦呈嗎啡、甲基安
    非他命陽性反應，則有長榮大學94年6 月22日確認報告1 女
    紙附卷可稽。而扣案之白色粉末2 包（含袋重14.62 公克）
    ，經送請法務部調查局鑑驗結果，確係第一級毒品海洛因無
    訛，有該局94年3 月10日、94年3 月31日調科壹字第
    240003521 、000000000 號檢驗通知書各1 紙附卷可佐；又
    扣案之白色結晶體26小包（毛重22.6公克），經屏東縣警察
    局以臺灣尖端先進生技醫藥股份有限公司之快速篩檢試劑檢
    驗及經原審囑託高雄醫學大學附設中和紀念醫院檢驗結果，
    亦確係甲基安非他命，有屏東縣警察局刑警隊查獲違反毒品
    危害防制條例案之毒品初步檢驗報告單及高雄醫學大學附設
    中和紀念醫院94年6 月21日報告編號0000－000 號檢驗報告
    各1 紙在案可參，堪認被告上開自白，確與事實相符，應可
    採信。再被告前因施用毒品案件，經台灣高雄地方法院以91
    年度毒聲字第3780號裁定送觀察、勒戒後，認有繼續施用毒
    品之傾向，再經裁定令入戒治處所施以強制戒治，於92年9
    月22日強制戒治期滿釋放，並由臺灣高雄地方法院檢察署檢
    察官於民國92年12月4 日以92年度戒毒偵字第1033號為不起
    訴處分確定之事實，有該不起訴處分書、臺灣高等法院被告
    全國前案紀錄表、全國施用毒品案件紀錄表各一紙附卷可參
    ，其於強制戒治執行完畢釋放後5 年內再犯本件施用毒品罪
    ，事證明確，應予依法論科。
二、查海洛因、甲基安非他命分別係毒品危害防制條例第2 條第
    2 項第1 、2 款所定之第一、二級毒品，不得非法持有、施
    用。故核被告所為，係犯毒品危害防制條例第10條第1 項、
    第2 項施用第一級、第二級毒品罪。其於施用海洛因與甲基
    安非他命前持有海洛因與甲基安非他命犯行，各為其施用之
    高度行為所吸收，均不另論罪。被告多次施用海洛因及甲基
    安非他命之行為，時間緊接，分別觸犯構成要件相同之罪名
    ，顯係基於概括犯意為之，應均論以連續犯並加重其刑。而
    被告所犯之上述二罪，犯意各別，行為互異，應分論併罰之
    。至公訴人移送併辦及上訴併案（即94年度毒偵字第1943號
    ）之被告於94年1 月29日後之施用第一級毒品、第二級毒品
    犯行，雖未據起訴，然與已起訴部分，有連續犯之裁判上一
    罪關係，為起訴效力所及，本院自應一併審理，附此敘明。
三、原審為論罪科刑之判決，固非無見，但原判決未及審酌上述
    併案部分（即94年度毒偵字第1943號）之施用第一、二級毒
    品犯行，自屬未洽，檢察官以此理由提起上訴，為有理由，
    應將原判決予以撤銷改判。爰審酌被告曾因施用毒品經送戒
    治處所施以強制戒治後，仍未能戒斷其施用毒品之惡習，足
    見其陷溺已深，惟因施用毒品均僅係戕害其自己身心並無加
    害他人，且被告犯罪後坦承犯行、態度尚稱良好等一切情狀
    ，分別量處如主文第二項所示之刑，並定其應執行刑。扣案
    之白色粉末2 包（14.62 公克），經送請法務部調查局鑑驗
    結果，確係第一級毒品海洛因無訛，有該局94年3 月10日、
    94年3 月31日調科壹字第240003521 、0 00000000號檢驗通
    知書各1 紙附卷可佐；又扣案之白色結晶體26小包（毛重
    22.6公克），經屏東縣警察局以臺灣尖端先進生技醫藥股份
    有限公司之快速篩檢試劑檢驗及本院囑託高雄醫學大學附設
    中和紀念醫院檢驗結果，亦確係甲基安非他命，有屏東縣警
    察局刑警隊查獲違反毒品危害防制條例案之毒品初步檢驗報
    告單及高雄醫學大學附設中和紀念醫院94年6 月21日報告編
    號0000－000 號檢驗報告各1 紙在案可參，均應依毒品危害
    防制條例第18條第1 項前段規定沒收銷燬。又前開毒品包裝
    袋均因摻雜海洛因、甲基安他命而與包裝袋本體己無法分開
    析離，應全部視同為毒品一併沒收銷燬之。
四、被告經合法傳喚，無正當理由不到庭，爰不待其陳述，逕行
    判決。
據上論斷，應依刑事訴訟法第369條第1項前段、第371條、第364
條、第299條第1項前段，毒品危害防制條例第10條第1項、第2項
、第18條第1項，刑法第11條、第56條、第51條第5款，判決如主
文。
本案經檢察官郭振昌到庭執行職務。
中　　華　　民　　國　　94　　年　　10　　月　　31　日
                  刑事第一庭  審判長法  官  郭雅美
                                    法  官  江泰章
                                    法  官  莊崑山
以上正本證明與原本無異。
如不服本判決應於收受本判決後10日內向本院提出上訴書狀，其
未敘述上訴理由者，並得於提起上訴後10日內向本院補提理由書
狀（均須按他造當事人之人數附繕本）「切勿逕送上級法院」。
中　　華　　民　　國　　94　　年　　10　　月　　31　日
　　　　　　　　　　　　　　　　　　書記官  張文斌
本案論罪科刑法條：
毒品危害防制條例第10條
施用第一級毒品者，處6月以上5年以下有期徒刑。
施用第二級毒品者，處3年以下有期徒刑。
